# 转让电视剧播映权的收入确认

提问人：lv1025280320 时间：2022-09-04 15:54:36
请教陈版：
A影视公司将某电视连续剧的首轮播映权转让给B卫视频道，并与该卫视签订转让合同。合同约定，B卫视必须于xx年xx月xx日的黄金时段（20:00-22:00）开播该剧集，每天只能播放两集，不得跳播、抢播新剧集及改变播放顺序。
授予知识产权许可时段法的三个条件：(一)合同要求或客户能够合理预期企业将从事对该项知识产权有重大影响的活动；(二)该活动对客户将产生有利或不利影响；(三)该活动不会导致向客户转让某项商品；
我理解影视公司交付母带后应该会继续对该电视剧进行宣传或者从事其他对该电视剧有影响的活动，条件（ 1 ）（ 2 ）都满足，如果只有一项履约义务的话也满足条件（ 3 ），采用时段法。
该授予的知识产权许可是时段法还是时点法呢？我看上市公司基本上都是采用时点法（交付母带）为主？

回答人：chenyiwei
参考：《监管规则适用指引——会计类第 2 号》之“2-7 授予知识产权许可收入确认时点的判断”：
授予知识产权许可业务中，知识产权许可载体的实物交付，并不必然导致商品控制权的转移。企业应根据合同条款约定，分析客户是否有能力主导知识产权许可的使用，并获得几乎全部的经济利益。例如，企业在向客户（如播放平台）交付影视剧母带时，若双方在合同中对影视剧初始播放时间等进行限制性约定，导致客户尚不能主导母带的使用（如播放该影视剧）以获得经济利益，则企业不应在母带交付时确认影视剧版权许可收入。
据此，转让影视剧播放授权属于在一个时点确认的知识产权许可收入（因为一旦授权之后，该影视剧本身不会再有变化），但该时点并非在交付了母带之后即可全部确认，而是要根据合同约定的播放进度来确认，因为只有在合同约定的允许播放时点之后，对应剧集的使用权才由受让方控制并可获取对应的经济利益。例如，该剧共 52 集，每周播放 2 集，则自合同约定的开播日起，每周确认 2 集（即1/26）的授权收入。